臺灣桃園地方法院刑事判決　　　　　　　　　　　　　九十三年度訴字第九五七號
　　公　訴　人　臺灣桃園地方法院檢察署檢察官
　　被　　　告　甲○○
右列被告因違反毒品危害防制條例案件，經檢察官提起公訴（九十二年度毒偵字第三
五七七號、九十三年度毒偵字第一０一０號），經裁定改依簡式審判程序審理，本院
判決如左：
    主  文
甲○○連續施用第一級毒品，累犯，處有期徒刑拾月，扣案海洛因壹包驗餘淨重零點
肆貳公克沒收銷燬之；又連續施用第二級毒品，累犯，處有期徒刑陸月。應執行有期
徒刑壹年月，扣案海洛因壹包驗餘淨重零點肆貳公克沒收銷燬之。
    事  實
一、甲○○前於民國八十三年間因違反肅清煙毒條例案件，經臺灣高等法院臺南分院
    判處有期徒刑三年六月，又於八十四年間因違反麻醉藥品管理條例案件，經臺灣
    南投地方法院判處有期徒刑及五月，定應執行刑有期徒刑三年八月，於八十八年
    四月十日執行完畢。詎仍不知悔改，又因施用毒品案件，經裁定送觀察、勒戒後
    ，認有繼續施用毒品傾向，經裁定強制戒治期滿後，由臺灣雲林地方法院檢察署
    檢察官於九十年十二月十一日以九十年度戒毒偵字第一六四號為不起訴處分。詎
    甲○○並未戒斷施用毒品惡習，基於施用第一級毒品海洛因之概括犯意，自九十
    一年一月間某日起至九十二年八月二十三日止，分別在新竹市○○路及台北市○
    ○區○○路等地，多次施用第一級毒品海洛因。又基於施用第二級毒品安非他命
    之概括犯意，自九十一年一月間某日起至九十二年三月間止，在新竹市○○路住
    處，多次施用第二級安非他命，嗣於：(一)九十一年十二月二十三日十六時三十分
    許，在新竹市○○街一一三號前為警查獲，扣得毒品海洛因一包，驗餘淨重零點
    四二公克。(二)九十二年八月二十四日十七時三十分，甲○○因另案通緝自行前往
    臺北市政府警察局文山第一分局投案，經警採尿送驗查獲。
二、案經新竹市警察局、臺北市政府警察局文山第一分局移送臺灣新竹地方法院檢察
    署、臺灣雲林地方法院檢察署分別呈請臺灣高等法院檢察署檢察長令轉臺灣桃園
    地方法院檢察署檢察官偵查起訴。
    理  由
一、訊據被告甲○○對於右揭時、地分別多次施用第一級毒品海洛因及第二級毒品安
    非他命，及海洛因約每一至二星期施用一次，安非他命約每一、二天施用一次等
    事實均坦承不諱，而被告於九十一年十二月二十三日、九十二年八月二十四日為
    警查獲後所採集之尿液經送檢驗結果，確分別有嗎啡、安非他命，及嗎啡陽性反
    應，有新竹市衛生局不法藥物尿液初步篩檢報告書、國防部憲兵司令部刑事鑑識
    中心鑑驗通知書及臺北市療養院煙毒尿液檢驗報告各一份在卷可稽，雖被告於九
    十二年八月二十四日查獲後所採集之尿液經檢驗結果，並無安非他命陽性反應，
    惟被告供承其安非他命自九十一年初起即有施用，約每隔一至二天即有施用一次
    ，最後一次施用時間係在第一次為警查獲日即九十一年十二月二十三日後約二、
    三個月等語（約九十一年三月）（見本院九十三年七月十六日審理筆錄），而一
    般人施用第二級毒品安非他命後距採集尿液可得驗出甲基安非他命時間最長不會
    超過九十六小時，有行政院衛生署藥物食品檢驗局八十一年藥檢壹字第○○一五
    六號函可稽，為本院審理所已知，因之，被告九十二年八月二十四日為警查獲後
    所採之尿液雖末檢出安非他命陽性反應，尚不得即認其並無施用行為。又查被告
    前因施用毒品案件，經裁定送觀察、勒戒後，認有繼續施用毒品傾向，經裁定強
    制戒治期滿後，由臺灣雲林地方法院檢察署檢察官於九十年十二月十一日以九十
    年度戒毒偵字第一六四號為不起訴處分，有臺灣高等法院被告全國前案紀錄表一
    份在卷可稽，被告於前開不起訴處分後，五年內再犯毒品危害防制條例第十條之
    罪，事證明確，犯行堪予認定，應予依法論科。
二、按被告施用第一、二級毒品行為後，毒品危害防制條例九十三年一月九日修正施
    行，經比較修正前後毒品危害防制條例第十條第一、二項之規定，其法定本刑均
    相同，尚無利與不利之問題，依刑法第二條第一項前段規定，應依裁判時法即修
    正後毒品危害防制條例第十條第一、二項論處。核被告所為，係犯毒品危害防制
    條例第十條第一、二項之施用第一、二級毒品罪。其持有毒品海洛因、安非他命
    之低度行為，為其施用之高度行為所吸收，不另論罪。被告先後多次施用第一、
    二級毒品之行為，均時間緊接，方法相同，顯均係基於概括犯意為之，均應依刑
    法第五十六條規定分別論以連續犯一罪，並均加重其刑；所犯上開施用第一、二
    級毒品兩罪間，犯意個別，行為互殊，應予分論併罰。起訴書犯罪事實雖僅就被
    告九十一年十二月二十三日查獲前之最後一次施用毒品海洛因、安非他命行為，
    及九十二年八月二十四日查獲前最後一次施用毒品海洛因行為起訴，惟未起訴部
    分與起訴部分既有連續犯裁判上一罪關係，為起訴效力所及，本院自應併予審理
    。又被告有如事實欄所載前案科刑執行情形，有臺灣高等法院被告前案紀錄表一
    份在卷可稽，被告於有期徒刑執行完畢後，五年內再犯本件有期徒刑以上刑之罪
    ，為累犯，應依刑法第四十七條規定，加重其刑，並遞加重之。爰審酌被告前已
    因施用毒品行為，經觀察、勒戒、強制戒治處遇後，猶未能使其戒斷施用毒品惡
    習，足徵其沾染甚深，及斟酌施用毒品犯行係屬自戕行為，並未對社會造成重大
    危害，及被告犯罪後之態度，坦承犯行等一切情狀，分別量處如主文所示之刑，
    並定其應執行之刑。
三、扣案不明粉末一包經鑑定結果確含有第一級毒品海洛因成分，驗餘淨重零點四二
    公克，有法務部調查局鑑定通知書一紙在卷可稽，應依毒品危害防制條例第十八
    條第一項前段規定，沒收銷燬之。
四、本件被告違反毒品危害防制條例案件，經檢察官提起公訴，被告於準備程序中就
    被訴事實為有罪之陳述，經法官告知簡式審判程序之旨，並聽取公訴人、被告之
    意見後，合議庭裁定由受命法官獨任進行簡式審判程序，併予敘明。
據上論斷，應依刑事訴訟法第二百九十九條第一項前段，修正後毒品危害防治條例第
十條第一項、第二項、第十八條第一項前段，刑法第十一條前段、第二條第一項前段
、第五十六條、第四十七條、第五十一條第五款，判決如主文。
本案經檢察官郭靜文到庭執行職務。
中      華      民      國      九十三      年    七      月二十七  日
                                        臺灣桃園地方法院刑事第九庭
                                            法  官    黃  斯  偉
右正本證明與原本無異。
如不服本判決，應於判決送達後十日內向本院提出上訴狀( 應附繕本 )，上訴於
臺灣高等法院。
                                            書記官    李  珈  慧
中      華      民      國      九十三      年    七      月    二十八  日
論罪法條之依據：
毒品危害防制條例第十八條
查獲之第一、二級毒品及專供製造或施用第一、二級毒品之器具，不問屬
於犯人與否，均沒收銷燬之；查獲之第三、四級毒品及製造或施用毒品之
器具，無正當理由而擅自持有者，均沒入銷燬之。但合於醫藥、研究或訓
練之用者，得不予銷燬。
前項合於醫藥、研究或訓練用毒品或器具之管理辦法，由法務部會同行政
院衛生署定之。
毒品危害防制條例第十條
施用第一級毒品者，處六月以上五年以下有期徒刑。
施用第二級毒品者，處三年以下有期徒刑。
